【裁判字號】    89,自,464
【裁判日期】    890712
【裁判案由】    侵占
【裁判全文】
臺灣臺中地方法院刑事裁定                          八十九年度自字第四六四號
    自  訴  人  海田交通有限公司
    代  表  人  邱德欽
    被      告  甲○○
右列被告因侵占案件，經自訴人提起自訴，本院裁定如左：
    主  文
自訴駁回。
    理  由
一、本件自訴意旨略以：被告甲○○於民國（下同）八十八年四月十四日自備裕隆牌
    一九九三年份、排氣量一二七０Ｃ．Ｃ之自用小客車一輛，與自訴人訂立「自備
    車輛參與經營契約書」使用自訴人之公司汽車牌照六Ｐ─０二五號，而經營計程
    車，自八十八年四月十五日掛牌完成手續後，被告即車開走，一去不返，至八十
    九年四月十五日已逾契約年限，未將車牌、行照交回自訴人處理，因認被告涉犯
    刑法上之侵占罪嫌等語。
二、按法院或受命法官於自訴案件第一次審判期日前訊問及調查結果，如認為案件有
    刑事訴訟法第二百五十二條至第二百五十四條之情形者，得以裁定駁回其自訴，
    同法第三百二十六條第三項定有明文。本件訊之被告堅決否認有自訴人所指之犯
    行，並辯稱因當時尚有偽造文書案件涉訟始未與自訴人連絡等語，經查：被告於
    八十八年四月十四日自備裕隆牌一九九三年份、排氣量一二七０Ｃ．Ｃ之自用小
    客車一輛，與自訴人訂立「台中市計程車客運駕駛人自備車輛參與經營契約書」
    ，由自訴人提供車牌號碼六Ｐ─０二五號牌照二面，供被告懸掛在該計程車營業
    ，期間自八十八年四月十五日起至八十九年四月十五日止等情，業據自訴人及被
    告分別供明在卷，並有台中市計程車客運駕駛人自備車輛參與經營契約書影本一
    件附卷可參，是被告自八十八年四月十五日起至八十九年四月十五日止間，使用
    上開車牌號碼六Ｐ─０二五號牌照二面，係依據兩造間之契約而占有使用，難認
    有何侵占之行為；至於自八十九年四月十六日起之使用行為，雖已逾契約約定期
    限，惟被告另因犯偽造有價證券罪案件，經最高法院於八十九年三月二十三日駁
    回上訴而確定（即處有期徒刑三年二月），並於八十九年五月三日入監服刑等情
    ，有臺灣高等法院被告全國前案紀錄表在卷可稽，足見被告所稱當時因有案在身
    始未與自訴人連絡，尚非子虛；再者，被告於入監服刑後，上開車牌、行照仍在
    被告持有中，並未轉讓與他人，且於八十九年六月十五日託友人寄該車之鑰匙予
    自訴人欲交還上開車牌、行照，後因自訴人不願負擔該車之停車費用，被告乃於
    八十九年七月六日委託友人將車牌等物交還自訴人，由自訴人之代表人邱德欽收
    受無訛等情，除據被告供明在卷，並經自訴人之代表人邱德欽到庭陳述屬實，復
    有日通快遞收送貨單一件在卷可稽，堪信被告並無將之據為已有之意，從而，本
    件應純屬契約履行之民事糾紛而已，與侵占之構成要件有間，自訴人上開所指尚
    有誤會。此外，復查無其他任何積極證據，足資證明被告涉有自訴人所指之侵占
    犯行，應認為被告之犯罪嫌疑不足，而有刑事訴訟法第二百五十二條第十款之情
    形，揆諸前開說明，本院自得以裁駁回其自訴，爰裁定駁回自訴人之自訴。
據上論斷，應依刑事訴訟法第三百二十六條第三項、第二百五十二條第十款，裁定如
主文。
中    華    民    國      八十九      年      七      月      十二      日
                                    法  官    李  國  增
右正本證明與原本無異。
如不服本裁定應於送達後五日內向本院提出抗告狀。
                                    書記官
中    華    民    國      八十九      年      七      月      十二    日


司法院資訊處製作；財團法人民間司法改革基金會備份。
